test/src/gt-norm-yamls/A-a_22odd_loistava_gt-norm-dial_Var.gen.yaml
Config:
  hfst:
    Gen: ../../../src/generator-gt-norm.hfst
    Morph: ../../../src/analyser-gt-norm.hfst
  xerox:
    Gen: ../../../src/generator-gt-norm.xfst
    Morph: ../../../src/analyser-gt-norm.xfst
    app: lookup

Tests:

# todo:
# Proofread the gold standard (below)
# Then: run analyser, then correct.


  Noun -  - ei tsekattu : # Noun '' - TT: grammatikki s. 107

     loistaava+A+Sg+Nom: loistaava
     loistaava+A+Sg+Gen: loistaavan
     loistaava+A+Sg+Par: loistaavaa
     loistaava+A+Sg+Tra: loistaavaksi
     loistaava+A+Sg+Abe: loistaavatta
     loistaava+A+Sg+Ine: loistaavassa
     loistaava+A+Sg+Ela: loistaavasta
     loistaava+A+Sg+Ill: loistaavhaan
     loistaava+A+Sg+Ade: loistaavalla
     loistaava+A+Sg+Abl: loistaavalta
     loistaava+A+Sg+All: loistaavalle
     loistaava+A+Sg+Ess: loistaavanna

     loistaava+A+Pl+Nom: loistaavat
     loistaava+A+Pl+Gen: loistaavitten
     loistaava+A+Pl+Par: loistaavia
     loistaava+A+Pl+Tra: loistaaviksi
     loistaava+A+Pl+Abe: loistaavitta
     loistaava+A+Pl+Ine: loistaavissa
     loistaava+A+Pl+Ela: loistaavista
     loistaava+A+Pl+Ill: loistaavhiin
     loistaava+A+Pl+Ade: loistaavilla
     loistaava+A+Pl+Abl: loistaavilta
     loistaava+A+Pl+All: loistaaville
     loistaava+A+Pl+Com: loistaavinne
     loistaava+A+Pl+Ess: loistaavinna

     loistaava+A+Sg+Compar+Nom: loistaavampi
     loistaava+A+Sg+Compar+Gen: loistaavamman
     loistaava+A+Sg+Compar+Par: loistaavampaa
     loistaava+A+Sg+Compar+Tra: loistaavammaksi
     loistaava+A+Sg+Compar+Abe: loistaavammatta
     loistaava+A+Sg+Compar+Ine: loistaavammassa
     loistaava+A+Sg+Compar+Ela: loistaavammasta
     loistaava+A+Sg+Compar+Ill: loistaavamphaan
     loistaava+A+Sg+Compar+Ade: loistaavammala
     loistaava+A+Sg+Compar+Abl: loistaavammalta
     loistaava+A+Sg+Compar+All: loistaavammale
     loistaava+A+Sg+Compar+Ess: loistaavampana

     loistaava+A+Pl+Compar+Nom: loistaavammat
     loistaava+A+Pl+Compar+Gen: loistaavammitten
     loistaava+A+Pl+Compar+Par: loistaavampia
     loistaava+A+Pl+Compar+Tra: loistaavammiksi
     loistaava+A+Pl+Compar+Abe: loistaavammitta
     loistaava+A+Pl+Compar+Ine: loistaavammissa
     loistaava+A+Pl+Compar+Ela: loistaavammista
     loistaava+A+Pl+Compar+Ill: loistaavamphiin
     loistaava+A+Pl+Compar+Ade: loistaavammila
     loistaava+A+Pl+Compar+Abl: loistaavammilta
     loistaava+A+Pl+Compar+All: loistaavammile
     loistaava+A+Pl+Compar+Ess: loistaavampina
     loistaava+A+Pl+Compar+Com: loistaavampine

# Eira sanoi, että oli virhe grammatiikissa. Superlatiivissa on aina yksi m, koska siinä on aina pitkä vokaali tai diftonki ennen suffiksia.
 # Varengin varieteetissä lyhyt -i on myös mahdollista superlatiivissa, vaikka se ei ole kovin tavallista.
# Se ei ole muissa kveenimuirteissa.
# Katso Kainun kielen grammatikin (2014) s.183.

     loistaava+A+Sg+Superl+Nom: [loistaaviin, loistaavin]
     loistaava+A+Sg+Superl+Gen: [loistaaviiman, loistaavimman]
     loistaava+A+Sg+Superl+Par: [loistaaviinta, loistaavinta]
     loistaava+A+Sg+Superl+Tra: [loistaaviimaksi, loistaavimmaksi]
     loistaava+A+Sg+Superl+Abe: [loistaaviimatta, loistaavimmatta]
     loistaava+A+Sg+Superl+Ine: [loistaaviimassa, loistaavimmassa]
     loistaava+A+Sg+Superl+Ela: [loistaaviimasta, loistaavimmasta]
     loistaava+A+Sg+Superl+Ill: [loistaaviimphaan, loistaavimphaan]
     loistaava+A+Sg+Superl+Ade: [loistaaviimala, loistaavimmala]
     loistaava+A+Sg+Superl+Abl: [loistaaviimalta, loistaavimmalta]
     loistaava+A+Sg+Superl+All: [loistaaviimale, loistaavimmale]
     loistaava+A+Sg+Superl+Ess: [loistaaviimpana, loistaavimpana]

     loistaava+A+Pl+Superl+Nom: [loistaaviimat, loistaavimmat]
     loistaava+A+Pl+Superl+Gen: [loistaaviimitten, loistaavimmitten]
     loistaava+A+Pl+Superl+Par: [loistaaviimpia, loistaavimpia]
     loistaava+A+Pl+Superl+Tra: [loistaaviimiksi, loistaavimmiksi]
     loistaava+A+Pl+Superl+Abe: [loistaaviimitta, loistaavimmitta]
     loistaava+A+Pl+Superl+Ine: [loistaaviimissa, loistaavimmissa]
     loistaava+A+Pl+Superl+Ela: [loistaaviimista, loistaavimmista]
     loistaava+A+Pl+Superl+Ill: [loistaaviimphiin, loistaavimphiin]
     loistaava+A+Pl+Superl+Ade: [loistaaviimila, loistaavimmila]
     loistaava+A+Pl+Superl+Abl: [loistaaviimilta, loistaavimmilta]
     loistaava+A+Pl+Superl+All: [loistaaviimile, loistaavimmile]
     loistaava+A+Pl+Superl+Ess: [loistaaviimpina, loistaavimpina]
     loistaava+A+Pl+Superl+Com: [loistaaviimpine, loistaavimpine]
